【裁判字號】    95,抗,1052
【裁判日期】    950908
【裁判案由】    撤銷假扣押
【裁判全文】
臺灣高等法院民事裁定                  95年度抗字第1052號
抗  告  人  美商美國新美股份有限公司台灣分公司
法定代理人  乙○○
相  對  人  甲○○○○○○○○.
上列抗告人因撤銷假扣押事件，抗告人對於中華民國95年5月23
日臺灣臺北地方法院95年度全聲字第439號裁定提起抗告，本院
裁定如下：
    主  文
抗告駁回。
抗告訴訟費用由抗告人負擔。
    理  由
一、相對人於原法院聲請意旨略以：兩造間給付貨款事件，抗告
    人依臺灣臺北地方法院91年度裁全字第9802號民事裁定，對
    相對人之財產為假扣押實施查封在案。相對人聲請臺灣臺北
    地方法院以92年度全聲字第65號民事裁定命抗告人限期起訴
    。嗣抗告人起訴後經臺灣臺北地方法院以92年度重訴字第
    194號民事裁定命抗告人提付仲裁，惟抗告人並未依上開裁
    定提付仲裁，臺灣臺北地方法院即於93年1月15日裁定駁回
    抗告人之訴及其假執行之聲請，是抗告人並未合法提起本案
    訴訟，爰依民事訴訟法第529條第4項（聲請狀誤載為第2款
    ）規定，聲請撤銷假扣押等語。
    原裁定則以：經核抗告人確未於裁定期限內為合法提起本案
    訴訟，相對人請求撤銷假扣押，應予准許。
二、抗告意旨略以：抗告人已遵臺灣臺北地方法院92年度重訴字
    第194號民事裁定，於期限內向中華民國仲裁協會聲請仲裁
    ，且經該仲裁協會以92年度仲聲信字第22號案件受理，原法
    院未詳實審核，逕予撤銷假扣押裁定，實屬錯誤，為此提起
    抗告等語。
三、按本案尚未繫屬者，命假扣押之法院應依債務人聲請，命債
    權人於一定期間內起訴。債權人不於第一項期間內起訴或未
    遵守前項規定者，債務人得聲請命假扣押之法院撤銷假扣押
    裁定。民事訴訟法第529條第1項、第4項定有明文。又此之
    所謂起訴，係指依訴訟程序提起訴訟，得以確定其私權之存
    在，而取得給付之確定判決者而言。而所提起給付之訴如係
    不合法，經法院裁定駁回者，自不得謂已依該條規定起訴。
    最高法院85年度台抗字第103號裁判見解亦同，可資參照。
四、查抗告人前向臺灣臺北地方法院聲請對相對人為假扣押，經
    該院91年度裁全字第9802號裁定准許在案。嗣相對人為限期
    起訴之聲請，臺灣臺北地院亦於92年1月23日以92年度全聲
    字第65號裁定命抗告人裁定送達後7日內起訴。抗告人雖於
    92年1月20日提起訴訟，請求相對人與訴外人實健醫療器材
    股份有限公司等連帶給付貨款633萬7623元，經臺灣臺北地
    方法院以92年度重訴字第194號受理。惟該院於92年2月14日
    裁定停止訴訟程序，命抗告人於10日內提付仲裁；因抗告人
    僅就實健醫療器材股份有限公司提付仲裁，而未依限對相對
    人部分提付仲裁，臺灣臺北地方法院乃於93年1月15日裁定
    駁回抗告人之訴及假執行之聲請。嗣抗告人雖於93年3月19
    日聲請追加相對人為仲裁之相對人，惟經仲裁庭以程序不合
    而駁回。此據本院調閱臺灣臺北地方法院91年裁全字第9802
    號、92全聲字第65號、92年度重訴字第194號及中華民國仲
    裁協會92年仲聲信字第22號卷宗查明無訛。揆諸前揭說明，
    尚難認抗告人已為合法起訴或提付仲裁。從而相對人依民事
    訴訟法第529條4項聲請撤銷假扣押，洵屬有據，原審裁定准
    許撤銷，並無違誤。抗告意旨指摘原裁定不當，求予廢棄，
    為無理由，應予駁回。
五、據上論結，本件抗告為無理由，依民事訴訟法第495條之1第
    1項、第449條第1項、第95條、第78條，裁定如主文。
中    華    民    國    95    年    9     月    8     日
                    民事第一庭
                        審判長法  官  張耀彩
                              法  官  林金吾
                              法  官  盧彥如
正本係照原本作成。
本裁定除以適用法規顯有錯誤為理由，並經本院許可外，不得再
抗告。如提起再抗告，應於收受後10日內委任律師為訴訟代理人
向本院提出再抗告狀。並繳納再抗告費新台幣１千元。
中    華    民    國    95    年    9     月    12    日
                              書記官  鄭兆璋


司法院資訊處製作；財團法人民間司法改革基金會備份。
